臺灣高等法院刑事裁定　　　　　　　　　100年度抗字第990號
抗　告　人
即聲請人　　鄭倚欣
(被告之姊)　　　　　(現羈押於法務部矯正署臺北女子看守所)
被　　　告　鄭亦涵
選任辯護人　傅馨儀律師
上列抗告人因被告重傷害等案件，不服臺灣臺北地方法院中華民
國100年8月15日所為駁回聲請具保停止羈押裁定（100年度聲字
第2173、2284號），提起抗告，本院裁定如下：
    主  文
抗告駁回。
    理  由
一、本件抗告意旨略以：被告鄭亦涵本件重傷害等案件僅經原審
    法院判處5年以下有期徒刑，相信可隨傳隨到而無逃亡之虞
    ，是已無羈押之原因及必要。且因抗告人即聲請人（下稱抗
    告人，被告之姊）鄭倚欣與被告所承租之房屋因積欠房東租
    金，亟需被告出面處理，蓋房屋內所有物品若遭房東丟棄，
    將造成極大損失。另被告尚有新台幣（下同）5至8萬元存款
    足供擔保，或請鈞院諭知適當之保證金，爰請鈞院撤銷原裁
    定，准予被告具保停止羈押云云。
二、按羈押之目的，除為使刑事訴訟得以順利進行，亦在使將來
    刑之執行能夠確保。又被告經執行羈押後，有無繼續羈押之
    必要，應以原執行羈押之原因是否依然存在為依據。經查：
  (一)本案被告係犯重傷害等罪，經原審法院於民國100年1月6日
    以犯罪嫌疑重大，且有事實足認有逃亡之虞，非予羈押，顯
    難進行追訴、審判或執行而有羈押之必要，裁定予以羈押。
    又經審理後，認傷害致重傷部份事證明確，被告犯行堪以認
    定，判處被告有期徒刑4年8月，嗣經被告提起上訴，則本案
    尚未確定，又原審法院法官於同年8月1日訊問被告後，仍認
    被告上開罪嫌疑重大，有事實足認有逃亡之虞，並有羈押之
    必要，而依刑事訴訟法第101條第1項第1款規定，於同年8月
    4日裁定自同年月6日起延長羈押在案。抗告人抗告意旨以被
    告僅經判處5年以下有期徒刑，相信可隨傳隨到而無逃亡之
    虞，是已無羈押之原因及必要云云，自無足採。
  (二)另抗告人雖表示願提供5至8萬元之保證金等情，然被告既已
    受上述徒刑之諭知，客觀上增加被告畏罪逃亡之動機，可預
    期其逃匿以規避審判程序之進行及刑罰之執行之可能性甚高
    ，而有逃亡之虞，若命被告具保、責付或限制住居等侵害較
    小之手段，顯不足以確保審判或執行程序之順利進行，是依
    本案訴訟進度、卷證資料及犯罪性質等其他一切情事，羈押
    原因既未消滅，且非具保停止羈押所能替代，足認仍有繼續
    羈押被告之必要。
  (三)綜上，原審以被告上揭羈押事由並未消滅，復斟酌比例原則
    及必要性原則，認仍有繼續羈押必要，且無從代以具保、限
    制住居，因而駁回抗告人聲請具保停止羈押，綜觀全案卷證
    資料，尚無不當、違法或違反比例原則之瑕疵。另抗告人抗
    告意旨所稱被告需出面處理住處房租問題等節，核非屬刑事
    訴訟法第114條所列各款停止羈押事由之情形。是以，抗告
    人抗告意旨以被告無逃亡之虞，已無羈押之原因及必要云云
    ，指摘原裁定不當，並聲請具保停止羈押，為無理由，應予
    駁回。
據上論斷，應依刑事訴訟法第412條，裁定如主文。
中    華    民    國    100    年    9    月    9    日
                  刑事第二十庭審判長法  官  楊力進
                                    法  官  詹駿鴻
                                    法  官  林海祥
以上正本證明與原本無異。
不得再抗告。
                                    書記官  林初枝
中    華    民    國    100    年    9    月    9    日